臺灣板橋地方法院刑事判決　　　　　　　　　　　　　　九十一年度易緝字第五號
　　公　訴　人　臺灣板橋地方法院檢察署檢察官
　　被　　　告　甲○○
右被告因傷害案件，經檢察官提起公訴（九十年度偵字第四八○九號），本院判決如
左：
    主  文
甲○○傷害人之身體，處拘役參拾日，如易科罰金，以參佰元折算壹日。又以加害生
命之事，恐嚇他人，致生危害於安全，處拘役貳拾日，如易科罰金，以參佰元折算壹
日。應執行拘役肆拾日，如易科罰金，以參佰元折算壹日。
    事  實
一、甲○○係向乙○○（已結）租賃房屋之房客，於民國八十九年十一月五日上午六
    時許，在臺北縣樹林市○○街○段四十五巷四十二弄十一號租屋處，因不滿房東
    乙○○及其家人經常於房間內過於吵鬧，遂藉酒意（未達心神喪失或精神耗弱之
    程度），持酒瓶擲向房東乙○○之房門，並以腳踹開乙○○之房門，進入其房間
    內，致雙方發生爭執，繼而相互拉扯扭打，甲○○竟基於傷害之故意，持碎裂之
    酒瓶玻璃攻擊乙○○，致乙○○受有右頰部淺裂傷、左膝撞擦傷等傷害。嗣警方
    據報前往發現上情，請乙○○協助將甲○○送醫途中，甲○○復基於恐嚇安全之
    犯意，對乙○○恫稱：「我一條命跟你換三條命」等加害生命之言語，使乙○○
    心生畏怖，致生危害於乙○○之安全。
二、案經乙○○訴由臺北縣政府警察局（即改制前之臺北縣警察局）樹林分局移送臺
    灣板橋地方法院檢察署檢察官偵查起訴。
    理  由
一、訊據被告甲○○固坦承右揭傷害犯行不諱，惟矢口否認有何恐嚇犯行，辯稱略以
    伊未說一命賠三命云云。經查：
    (一)、右揭事實，業據告訴人（兼被告）乙○○於警、偵訊及本院調查時指述綦詳
        ，核與證人陳采玨（即乙○○之配偶）於偵查暨本院證稱：甲○○確有毆打
        、恐嚇其丈夫等語；而告訴人（兼被告）乙○○於偵查中陳稱：「（有打他
        ，提示照片？）是他無故進入房內要打我，我防衛推開他，他自行跌倒（見
        九十年三月二十日偵查筆錄）；（甲○○何處受傷？）可能頭有撞到地，我
        將他推倒，清晨六點多，我推他二次，他在房門有跌倒，電話線被剪斷，聽
        到警察來，才跑到浴室去（見本院九十年八月二十四日訊問筆錄）。」等語
        ，由上觀之，告訴人乙○○有與被告間互為拉扯而受傷害，已可確信。
    (二)、證人（即現場處理員警）王經文證稱略以伊送醫途中伊有聽到甲○○出言恐
        嚇乙○○等語（見九十年四月十八日偵查筆錄）；又稱略以現場如照片（伊
        拍攝的）所示，有多處被毀損，有玻璃、酒瓶碎片，甲○○躺在浴缸，原本
        浴室門是鎖著的，當時吳有流鼻血（究竟是由何處流出我不敢確定），有叫
        吳去驗傷，伊先將吳送醫包紮（以巡邏車送至樹林的診所）吳不滿李找警察
        過來故說一些話語（一條命換他們全家命、其他雜七雜八，因吳當時尚有酒
        意並不很醉，尚醒人事亦知我是警察）【見本院九十年九月二十四日訊問筆
        錄】等語，核與證人陳采玨證述，以及告訴人（兼被告乙○○）指述情節相
        符；另觀之證人陳采玨於偵查中暨本院證稱略以雙方【按：指被告甲○○、
        乙○○】有扭打拉扯等情，因如上所供、證述，互核已屬相符。故其等間，
        有互為拉扯扭打，因致使其等均各受有傷害情事，已無疑問。因此，足認被
        告甲○○與兼告訴人乙○○係相互為毆打行為，已非單一拉扯動作，甚明。
        此外，復有樹林市仁愛醫院甲種診斷證明書、現場照片多幀、甲○○之酒精
        測試單乙紙在卷可憑。
    (三)、據上，被告所為自白傷害犯行，核與事實相符，應堪採信，所辯未有恐嚇情
        事，則係飾卸，為無足採，事證明確，被告犯行，足以認定。
二、核被告甲○○所為，係犯刑法第二百七十七條第一項之傷害罪、同法第三百零五
    條之恐嚇罪；爰審酌被告甲○○與告訴人（兼被告）乙○○間，原係房東、房客
    之關係，僅因酒後細故致使，以及其犯罪動機、目的、手段、互致被害人傷害之
    程度，並犯罪後態度暨綜合其他一切情狀等，分別量處如主文所示之刑，並均諭
    知易科罰金之折算標準，以及定其應執行之刑暨易科罰金折算標準之諭知。而刑
    法第四十一條業於九十年一月四日修正，同月十日公布，十二日生效，該條第一
    項修正規定：「犯最重本刑為五年以下有期徒刑以下之刑之罪，而受六個月以下
    有期徒刑或拘役之宣告，因身體、教育、職業、家庭之關係或其他正當事由，執
    行顯有困難者，得以一元以上三元以下折算一日，易科罰金。但確因不執行所宣
    告之刑，難收矯正之效，或難以維持法秩序者，不在此限。」，是經比較新舊法
    結果，被告所犯上開之罪，其行為後依修正之刑法第四十一條第一項前段規定，
    仍得易科罰金，於被告並非不利，是依刑法第二條第一項前段規定，應適用裁判
    時之法律即修正後之刑法第四十一條第一項前段規定，就被告上開所受宣告之刑
    ，以及所定應執行刑，為易科罰金折算標準之諭知。
三、同案被告乙○○部分，業於九十年十二月三十一日以九十年度易字第二六五三號
    審結在案，附此說明。
據上論斷，應依刑事訴訟法第二百九十九條第一項前段，刑法第二百七十七條第一項
、第三百零五條、第五十一條第六款、第二條第一項前段、第四十一條第一項前段，
罰金罰鍰提高標準條例第一條前段、第二條，判決如主文。
本案經檢察官蘇揚旭到庭執行職務。
中      華      民      國    九  十  一    年    一    月  三  十  一  日
                                臺灣板橋地方法院刑事第六庭
                                        法  官  黎錦福
右正本證明與原本無異。
如不服本判決，應於判決送達後十日內向本院提出上訴狀。
                                        書記官  戴尚榮
中      華      民      國    九  十  一    年    二    月      四      日
附錄本案論罪科刑法條全文：
刑法第二百七十七條
傷害人之身體或健康者，處三年以下有期徒刑，拘役或一千元以下罰金。
犯前項之罪，因而致人於死者，處無期徒或七年以上有期徒刑；致重傷者，處三年以
上十年以下有期徒刑。
刑法第三百零五條
以加害生命、身體、自由、名譽、財產之事恐嚇他人，致生危害於安全者，處二年以
下有期徒刑、拘役或三百元以下罰金。
